臺灣高雄地方法院刑事判決　　　　　　　96年度訴字第4893號
公　訴　人　臺灣高雄地方法院檢察署檢察官
被　　　告　乙○○
上列被告因違反毒品危害防制條例案件，經檢察官提起公訴（96
年度毒偵字第9189號），嗣因被告就被訴事實為有罪之陳述，經
本院告知簡式審判程序意旨，並聽取公訴人及被告之意見後，本
院合議庭裁定由受命法官獨任依簡式審判程序審理，判決如下：
    主  文
乙○○施用第一級毒品，累犯，處有期徒刑拾月。
    事  實
一、乙○○前於民國90年間因施用毒品案件，經本院以90年度毒
    聲字第3075號裁定送觀察、勒戒後，認有繼續施用毒品傾向
    ，再經本院以90年度毒聲字第3610號裁定令入戒治處所施以
    強制戒治，於戒治期間表現良好，經本院以90年度毒聲字第
    6725號裁定停止戒治，所餘戒治期間並付保護管束，嗣於91
    年6 月5 日執行完畢，並經臺灣高雄地方法院檢察署檢察官
    於91年7 月5 日以91年度戒毒偵字第542 號為不起訴處分確
    定。嗣於前開觀察、勒戒及強制戒治執行完畢後5 年內，基
    於施用第一級毒品海洛因之概括犯意，自94年2 月初某日起
    至同年月18日上午某時止，以平均1 至2 日施用1 次之頻率
    ，在高雄縣鳳山市鎮○里○○路32 巷55 號住處，將第一級
    毒品海洛因粉末混合水以針筒注射身體之方式，施用第一級
    毒品海洛因多次，並經本院以94年度訴字第1136號判決判處
    有期徒刑1 年確定，於96年1 月8 日執行完畢。詎仍不知戒
    絕毒癮，明知海洛因係毒品危害防制條例第2 條第2 項第1
    款所明定之第一級毒品，不得持有及施用，竟基於施用第一
    級毒品海洛因之犯意，於96年9 月7 日9 時許，在高雄縣鳳
    山市黃埔公園內，以將第一級毒品海洛因摻水置入注射針筒
    內施打身體之方式，施用第一級毒品海洛因1 次，嗣於96年
    9 月8 日16時50分許，因形跡可疑，為警在高雄縣鳳山市○
    ○路32巷巷口盤查查獲，經其同意採集尿液送驗，檢驗結果
    呈海洛因代謝物嗎啡陽性反應，始悉上情。
二、案經高雄縣政府警察局移送臺灣高雄地方法院檢察署檢察官
    偵查起訴。
    理  由
一、按本件被告乙○○所犯係死刑、無期徒刑、最輕本刑為3 年
    以上有期徒刑以外之罪，其於準備程序就前揭被訴事實為有
    罪之陳述，經受命法官告知簡式審判程序之旨，並聽取其與
    公訴人之意見後，本院認無不得或不宜改依簡式審判程序進
    行之處，爰依刑事訴訟法第273 條之1 第1 項、第284 條之
    1 ，裁定本件由受命法官獨任進行簡式審判程序，合先敘明
    。
二、上開犯罪事實，業經被告乙○○於警詢及本院審理時坦承不
    諱，且被告為警查獲後，於96年9 月8 日17時45分許所採集
    之尿液，經送驗結果，呈嗎啡陽性反應，此有臺灣檢驗科技
    股份有限公司96年9 月21日報告編號KＺ000000000000號濫用
    藥物尿液檢驗報告、高雄縣政府警察局保安警察隊偵辦毒品
    案件嫌疑人尿液採證代碼對照表各1 份附卷可稽。是被告上
    揭出於任意性之自白與事實相符，應堪採為被告有罪之證據
    ，則被告施用第一級毒品海洛因1 次之犯行，堪以認定。
三、被告乙○○前於90年間因施用毒品案件，經本院以90年度毒
    聲字第3075號裁定送觀察、勒戒後，認有繼續施用毒品傾向
    ，再經本院以90年度毒聲字第3610號裁定令入戒治處所施以
    強制戒治，於戒治期間表現良好，經本院以90年度毒聲字第
    6725號裁定停止戒治，所餘戒治期間並付保護管束，嗣於91
    年6 月5 日執行完畢，並經臺灣高雄地方法院檢察署檢察官
    於91年7 月5 日以91年度戒毒偵字第542 號為不起訴處分確
    定。嗣於前開觀察、勒戒及強制戒治執行完畢後5 年內，基
    於施用第一級毒品海洛因之概括犯意，自94年2 月初某日起
    至同年月18日上午某時止，以平均1 至2 日施用1 次之頻率
    ，在高雄縣鳳山市鎮○里○○路32巷55號住處，將第一級毒
    品海洛因粉末混合水以針筒注射身體之方式，施用第一級毒
    品海洛因多次，並經本院以94年度訴字第1136號判決判處有
    期徒刑1 年確定，於96年1 月8 日執行完畢，此有本院院內
    索引卡紀錄表報表、臺灣高等法院被告前案紀錄表各1 紙在
    卷足參，是被告於觀察、勒戒及強制戒治執行完畢後5 年內
    已經再犯，而被依法追訴處罰，本件被訴犯罪事實雖為初犯
    觀察、勒戒執行完畢釋放5 年後，然與毒品危害防制條例第
    20條第3 項規定之「5 年後再犯」之情形有別，且因已於「
    5 年內再犯」，顯見其再犯率甚高，原實施觀察、勒戒，已
    無法收其實效，而無5 年戒斷期之存在，自無再經觀察、勒
    戒及強制戒治之必要，應得逕行追訴處罰。亦即5 年期間之
    計算，係指相鄰之前後2 次施用毒品時間之間隔而言（最高
    法院95年度台非字第65號判決意旨參照）。本件被告施用毒
    品之犯行，事證明確，應予依法論科。
四、核被告乙○○所為，係犯毒品危害防制條例第10條第1 項之
    施用第一級毒品罪。被告施用毒品前之持有毒品行為，本應
    以持有毒品罪論，惟持有後進而施用，其持有之低度行為應
    被施用之高度行為所吸收，故不再另論其持有毒品罪。被告
    前因違反毒品危害防制條例案件，經本院以94年度訴字第11
    36號判決判處有期徒刑1 年確定，於96年1 月8 日執行完畢
    之事實，有臺灣高等法院被告前案紀錄表1 份在卷可參，其
    受有期徒刑之執行完畢後，5 年以內故意再犯本件有期徒刑
    以上之罪，為累犯，應依刑法第47條第1 項之規定，加重其
    刑。爰審酌被告經觀察、勒戒、強制戒治及經刑事處罰後，
    仍不知戒惕，無視於毒品對於自身健康之戕害及國家對於杜
    絕毒品犯罪之禁令，再次施用毒品，惡性非輕，然念及坦承
    犯行及所犯為自戕行為等一切情狀，量處如主文所示之刑。
據上論斷，應依刑事訴訟法第273 條之1 第1 項、第284 條之1
、第299 條第1 項前段，毒品危害防制條例第10條第1 項，刑法
第11條前段、第47條第1 項，判決如主文。
本案經檢察官甲○○到庭執行職務。
中　　華　　民　　國　　96　　年　　12　　月　　28　　日
                  鳳山刑事第一庭      法　官  林芳華
以上正本證明與原本無異。
如不服本判決應於收受本判決後10日內向本院提出上訴書狀，並
應敘述具體理由，如未敘述上訴理由者，應於上訴期間屆滿後20
日內補提理由書狀於本院（均須按他造當事人之人數附繕本）「
切勿逕送上級法院」。
中　　華　　民　　國　　96　　年　　12　　月　　28　　日
                                      書記官  黃靖媛
附錄本案論罪科刑法條
毒品危害防制條例第10條第1項
施用第一級毒品者，處 6 月以上 5 年以下有期徒刑。
